【裁判字號】    99,再,9
【裁判日期】    990510
【裁判案由】    徵收補償
【裁判全文】
高雄高等行政法院裁定
                                         99年度再字第9號
再 審 原  告    乙○○
                                6號
兼送達代收人    丙○○
                                樓之2
再 審 被  告    嘉義縣政府
                                一路東段1號
代   表   人    丁○○  ○○
上列當事人間徵收補償事件，再審原告對於本院中華民國98年10
月20日98年度訴字第337號判決及中華民國99年1月12日98年度再
字第63號再審判決，提起再審之訴，其中關於本院98年度訴字第
337號判決部分，本院裁定如下：
    主  文
再審之訴駁回。
再審訴訟費用由再審原告負擔。
    事實及理由
一、按「提起上訴，應於高等行政法院判決送達後20日之不變期
    間內為之。但宣示或公告後送達前之上訴，亦有效力。」行
    政訴訟法第241條定有明文。又「再審之訴應於30日之不變
    期間內提起。前項期間自判決確定時起算，判決於送達前確
    定者，自送達時起算；其再審之理由發生或知悉在後者，均
    自知悉時起算。」「再審之訴不合法者，行政法院應以裁定
    駁回之。」行政訴訟法第276條第1項、第2項及第278條第1
    項亦有明文。可知，對於高等行政法院之判決，如未提起上
    訴，該判決於判決送達後20日即告確定。且對於確定之判決
    提起再審之訴，除有再審之理由發生或知悉在後之情形，應
    於判決確定之日起30日內為之，如逾期始提起，為提起再審
    不合法，應以裁定駁回之。
二、本件再審原告與再審被告間徵收補償事件，再審原告不服再
    審被告所為處分，循序提起行政訴訟，經本院民國98年度訴
    字第337號判決駁回再審原告之訴，上開判決經本院依再審
    原告丙○○所載地址送達，由再審原告乙○○本人及再審原
    告丙○○之父於98年11月2日收受送達文書，有送達證書附
    於本院98年度訴字第337號卷可稽，又再審原告並未上訴，
    揆諸前揭法律規定，則本院98年度訴字第337號判決已經於
    98年11月23日確定(期間末日為星期日，故順延至98年11月2
    3日星期一)。且因再審原告並無主張有再審事由發生或知悉
    在後之情事，是提起再審之訴之不變期間應自判決確定之翌
    日起算（即98年11月24日）30日，即應算至98年12月23日止
    即告屆滿。詎再審原告遲至99年2月10日始向本院提起再審
    之訴，亦有本院加蓋於訴狀上收文戳記所載日期可考，顯已
    逾期，依上開規定及說明，其就此部分提起再審之訴，自非
    合法，應予駁回。又此部分再審之訴既因不合法而裁定駁回
    ，再審原告實體上之主張，自無審究必要。另就本院98年度
    再字第63號判決部分，本院另以判決駁回之，均併此敘明。
三、依行政訴訟法第278條第1項、第104條、民事訴訟法第95條
    、第85條第1項前段、第78條，裁定如主文。
中    華    民    國    99    年     5    月   10     日
            高雄高等行政法院第二庭
                        審判長法官  江  幸  垠
                              法官  林  勇  奮
                              法官  吳  永  宋
以上正本係照原本作成。
如不服本裁定，應於裁定送達後10日內以書狀敘明理由，經本院
向最高行政法院提出抗告（須按對造人數附具繕本）。
中    華    民    國    99    年     5    月   10     日

                            書記官  陳  嬿  如

司法院資訊處製作；財團法人民間司法改革基金會備份。
